【裁判字號】    97,上訴,1194
【裁判日期】    970430
【裁判案由】    搶奪
【裁判全文】
臺灣高等法院刑事判決                97年度上訴字第1194號
    上  訴  人  臺灣桃園地方法院檢察署檢察官
    上  訴  人
    即  被  告  乙○○
                庚○○
上列上訴人因搶奪案件，不服臺灣桃園地方法院96年度訴字第15
98號、1650號，中華民國96年12月20日及97年1月25日第一審判
決（起訴案號：臺灣桃園地方法院檢察署96年度偵字第20327、
第23021號、第23187號，及追加起訴：96年度偵字第24702號、
第24728號、第25149號），提起上訴，本院判決如下：
    主  文
原判決關於乙○○、庚○○所犯附表一編號一至六、八至十搶奪
罪暨定執行刑部分均撤銷。
乙○○共同意圖為自己不法之所有，而搶奪如附表一編號一至六
、八至十所示他人之動產，共玖罪，均累犯，各處有期徒刑陸月。
庚○○共同意圖為自己不法之所有，而搶奪如附表一編號一至六
、八至十所示他人之動產，共玖罪，各處有期徒刑伍月。
其他上訴駁回。
乙○○上開第二項撤銷改判部分與駁回上訴部分所處之刑（附表
一編號七、十一部分），應執行有期徒刑年。
庚○○上開第三項撤銷改判部分與駁回上訴部分所處之刑（附表
一編號七、十一部分），應執行有期徒刑貳年貳月。
    事  實
一、乙○○前於民國94年間因違反毒品危害防制條例案件經本院
    以94年度訴字第1301號判處有期徒刑8月確定，並於95年10
    月6日執行完畢，於翌日釋放。詎仍不知悔改，與庚○○意
    圖為自己不法所有，基於犯意聯絡，由乙○○騎乘所竊車輛
    （二人所涉竊盜犯行部分，詳後述）搭載庚○○，頭戴安全
    帽，於如附表一所示時、地，分別乘己○○、辛○○、丙○○、寅○○○、丁○○、甲○○、壬○○、卯○○○、吳陳
    金花、戊○○、丑○○等人不備之際，徒手搶奪如附表一所
    示財物。嗣後庚○○將附表一編號3、10所搶得行動電話分
    別出售予崔偉雄、劉文隆。嗣於96年8月31日晚上12時30分
    許，在桃園縣大溪鎮○○路343號「僑愛大旅社」306號房內
    ，為警循線查獲，並分別從乙○○身上扣得自備鑰匙2支，
    及從庚○○身上扣得作案時所穿之紫色外套1件、黃色短褲1
    件、作案用黑色安全帽1頂、白色口罩1個、摩托羅拉V878手
    機1支，復由被告二人帶同警方前往八德市田心仔11-1號起
    出竊取之車號HZB- 552號重型機車、並取出壬○○、丑○○
    上開遭搶奪之財物。乙○○、庚○○乃向員警自首附表一編
    號1至6、8至10所示犯行。
二、案經桃園縣政府警察局八德分局、龜山分局、中壢分局、龍
    潭分局報請臺灣桃園地方法院檢察官偵查起訴及追加起訴。
    理  由
壹、搶奪罪部分：
一、上開搶奪之事實，業據被告二人於原審及本院審理中坦承不
    諱，核與證人即被害人己○○、辛○○、丙○○、寅○○○
    、丁○○、甲○○、壬○○、卯○○○、吳陳金花、戊○○
    、丑○○於警詢中之指述情節相符，且有附表一證據欄所示
    證據附卷可稽。足認被告二人之自白與事實相符，從而本件
    事證明確，被告二人犯行堪以認定，應依法論科。
二、核被告乙○○、庚○○所為，均係犯刑法第325條第1項之搶
    奪罪。被告二人就上開犯行均有共同犯意之聯絡及行為之分
    擔，應依刑法第28條之規定，論以共同正犯。被告二人所犯
    之上揭11件搶奪犯行，客觀上彼此可分，且侵害不同之被害
    人財產法益，上開數罪應分論併罰。又被告乙○○前有如事
    實欄所載之科刑及執行情形，有本院被告前案紀錄表1份附
    卷可稽，其於前案有期徒刑執行完畢後，5年以內故意再犯
    本件有期徒刑以上刑之罪，為累犯，所犯上開各罪，均應依
    刑法第47條第1項規定加重其刑。
三、被告乙○○、庚○○犯附表一編號7、11之搶奪罪部分，原
    審認其等罪證明確，適用刑法第325條第1項、第28條、第47
    條第1項，並審酌被告乙○○前有搶奪前科，因失業經濟結
    倨，即於短時間內為多起搶奪犯行，且其以婦女為搶奪對象
    ，對被害人所造成嚴重心理上恐懼，並衡其搶奪所得財物之
    價值，及被告乙○○、庚○○之智識程度、犯罪情節，於犯
    罪後坦承犯行，尚知悔悟等一切情狀，各量處如附表一編號
    7、11所示之刑，並無不合。被告乙○○、庚○○上訴意旨
    指摘原判決不當，為無理由，其上訴均應予駁回。
四、被告乙○○、庚○○犯附表一號1至6、8至10搶奪罪部分，
    原審據以論罪科刑，固非無見，惟查，本案附表一編號1至6
    、8至10所示犯行，係因被告乙○○與庚○○前往桃園縣大
    溪鎮○○路343號僑愛大旅社訪友，為警循線查獲後，於犯
    罪未發覺前，向製作警詢筆錄之警員自首，已據證人即將被
    告乙○○、庚○○借提以製作警詢筆錄之桃園縣警察局八德
    分局偵查隊小隊長癸○○於本院審理時結證明確，並經本院
    查核屬實，被告二人稱其等所犯如附表一編號1至6、8至10
    所示之搶奪罪係自首等語，所言非虛，自得依法減輕其刑。
    原審未及查明及斟酌量刑，自有不當。被告乙○○、庚○○
    上訴意旨以其附表一編號1至6、8至10部分係自首云云，為
    有理由，自應由本院將原判決該部分及其執行刑均撤銷。爰
    審酌被告乙○○前有搶奪前科，因失業經濟結倨，即於短時
    間內為多起搶奪犯行，且其以婦女為搶奪對象，對被害人所
    造成嚴重心理上恐懼，並衡其搶奪所得財物之價值，及被告
    乙○○、庚○○之智識程度、犯罪情節，於犯罪後坦承犯行
    ，尚知悔悟等一切情狀，分別量處如主文第二項、第三項所
    示之刑，並分別與上開駁回部分定其應執行之刑，以資懲儆
    。再公訴人雖聲請依刑法第90條第1項規定，諭知被告乙○○、庚○○強制工作，惟該條既以被告有犯罪習慣或因遊蕩
    、懶惰成習而犯罪，自必須有具體之事實以資證明，並非一
    有累犯或被告犯下數案件之情形，即可認為有犯罪之習慣；
    查被告乙○○雖前有搶奪犯行，經法院判處罪刑確定，固屬
    不該，然觀之被告乙○○該案於95年10月7日出監後，於96
    年8月20日至同年月30日間始再度犯本件附表一之罪行，犯
    行時間非長，另被告庚○○並無搶奪之前科等情，均未有具
    體事證認定被告二人有犯罪習慣，或因遊蕩、懶惰成習而犯
    罪，況本院業將被告二人之前科、短期內為多次犯行納入其
    量刑之考量，分別諭知主文所示之刑，認被告二人經主文所
    示有期徒刑之執行後，應已足以袪除其犯罪之習性，並收教
    化矯治之效，爰均不另為強制工作之諭知。另扣案安全帽1
    頂，為被告庚○○平日騎乘機車所戴，扣案紫色外套1件、
    黃色短褲1見、白色口罩1個，為被告庚○○平時衣著，均難
    認係供本案搶奪犯行使用，與本案犯行無直接關係，是不另
    為沒收之諭知，附此敘明。
貳、竊盜罪部分：
一、公訴意旨另以：被告乙○○、庚○○於附表二所示時、地共
    同基於意圖為自己不法所有之犯意聯絡，由被告庚○○把風
    ，由被告乙○○持自備鑰匙竊取重型機車，供渠等犯搶奪案
    件之交通工具，因認被告乙○○、庚○○涉犯刑法第320條
    第1項之竊盜罪嫌等語。
二、按犯罪事實應依證據認定之，無證據不得認定犯罪事實；不
    能證明被告犯罪者，應諭知無罪之判決，刑事訴訟法第154
    條第2項、第301條第1項分別定有明文。又認定犯罪事實所
    憑之證據，雖不以直接證據為限，間接證據亦包括在內，然
    而無論直接證據或間接證據，其為訴訟上之證明，須於通常
    一般之人均不致有所懷疑，而得確信其為真實之程度者，始
    得據為有罪之認定，倘其證明尚未達到此一程度，而有合理
    之懷疑存在而無從使事實審法院得有罪之確信時，即應由法
    院為諭知被告無罪之判決（最高法院76年台上字第4986號判
    例意旨參照）。次按被告之自白為證據之一種，須非出於強
    暴、脅迫、利誘、詐欺或其他不正之方法，且與事實相符者
    ，方得採為證據，故被告雖經自白，仍應調查其他必要之證
    據，以察其與事實是否相符，苟無法證明其與事實相符，根
    本即失其證據之證明力，不得採為判斷事實之根據（最高法
    院46年台上字第809號判例意旨參照）。末按，竊盜固為侵
    害財產監督權之罪，但如被竊之物屬於行為人自己所有，行
    為人無圖為不法所有之必要，即屬欠缺犯罪意思要件，縱其
    結果不免有民事上之侵權責任，要難認為構成刑法上之竊盜
    罪（參照最高法院49年度台非字第44號判決意旨）。是以，
    刑法竊盜罪之成立，以行為人意圖為自己不法之所有而竊取
    他人之動產為要件，所謂不法所有，係指非法取得他人之物
    ，據為自己或第三人所有而言，若行為人主觀上無此不法所
    有意圖者，則不能成立竊盜罪，合先敘明。
三、經查：
  (一)就附表二編號1所示之犯行：被告乙○○就公訴人所起訴之
    上揭犯罪事實固自白不諱，被告庚○○於原審則堅詞否認有
    此部分犯行，辯稱：伊固有跟被告乙○○騎乘1輛白色機車
    一同行搶，然並無與被告乙○○一起去偷此輛白色機車等語
    。而檢察官就此部分犯罪事實除被告乙○○之自白外，並未
    提出其他必要證據補強被告乙○○之自白，經原審依職權向
    桃園縣政府警察局查詢96年8 月間桃園縣境內失竊白色重型
    機車失車資料報表，亦查無相符之失竊車輛（見原審卷(二)第
    1頁至第4頁），從而本件公訴人就被告乙○○、庚○○如附
    表二編號1之竊盜犯行前所涉竊盜犯行，既僅有被告乙○○
    之自白，尚查無其他證據補助被告自白之完全性與真實性，
    揆諸上揭規定意旨，本件此部分犯罪事實尚無從認定，自應
    為無罪之諭知。
  (二)就附表二編號2所示之犯行：
    公訴人認被告涉犯竊盜罪嫌，無非係以被告乙○○、庚○○
    坦承有於附表二編號2所示時、地將被害人子○○之KIN-719
    號重型機車騎走，被害人子○○之指述、車籍查詢資料、現
    場照片為主要憑證。然查：被告乙○○、庚○○於原審審理
    時自承，騎乘上開車輛行搶後，隨即將該車輛停回該車原放
    置處之馬路對面等語，核與被害人子○○於警詢中所述：該
    機車於96年8月28日上午8時係停放在桃園縣大溪鎮○○路21
    2巷66號前，但等到下午4時30分下班時，發現機車已經被移
    動到66號對面等語相符（見同上偵查卷第46頁），是揆諸上
    開說明，公訴人所舉證據及原審依據卷內資料調查證據之結
    果，均不足積極證明被告乙○○、庚○○基於為自己不法所
    有之意圖而竊取上揭機車，此外，復查無其他積極證據足資
    證明被告二人有此犯行，被告被訴之竊盜犯罪，應屬不能證
    明，原審均為無罪判決之諭知，尚無不合。
四、檢察官上訴意旨略以：本件原審判決被告乙○○、林雲娥被
    訴共同竊取白色重型機車、車牌號碼KIN-719號重機車部分
    無罪，因非無見。惟查：(一)被告乙○○於原審審理中始終坦
    承於96年8月24日竊取白色重型機車一輛後，與被告庚○○
    共同騎乘並搶奪他人財物等情，被告林雲娥亦坦承原與被告
    乙○○共同下車竊車，惟因害怕而中途離去，由被告乙○○
    獨自下手竊車，與被告乙○○共同騎乘該贓車行搶，二人所
    供竊車一節大致相符，又遭被告二人搶奪之被害人等亦證稱
    被告二人係騎車行搶，足見被告二人所供竊車後共同行搶一
    節非虛，原審卻以僅被告自白而認證據不足，顯未審酌卷內
    現存之其他證據，尚有未洽；(二)被告二人於竊取車牌號碼KI
    N-719號重機車行搶後，有放回原置放處對面，此固據被告
    自承及車主子○○敘明在卷，然機車之所以具有行動能力，
    乃因其內有汽油為其動力來源，被告等未經車主同意，即逕
    自使用內含汽油之機車，雖其嗣將機車放回原處而使車主對
    機車之管領權似未受侵害，然實質上機車內汽油已遭使用而
    不能再回復其本質，由此觀之，豈能謂車主對汽油之持有狀
    態未遭被告二人破壞？如前所述，依一般經驗法則，機車與
    其內汽油具有不可分之關係，則被告竊取機車，同時亦已竊
    取其內所含汽油，縱使被告二人無為自己不法所有而於事後
    返還機車，然汽油本身既已無法回復，實難謂被告之竊車行
    為未破壞車主對機車內汽油之管領權，原審未思及此一部分
    ，而認被告二人無罪，顯有對明顯之客觀證據未予審酌之誤
    等語。
五、經查：(一)雖遭被告二人搶奪之被害人等亦證稱被告二人係騎
    乘機車行搶，然被害人等所見之機車與被告二人所供稱該為
    其竊取所得、用以搶奪之機車，二者是否同一，尚非無疑。
    (二)法院不得就未經起訴之犯罪審判，刑事訴訟法第268條定
      有明文。而犯罪事實有無經起訴，應以起訴書所記載之犯
      罪事實為準，起訴書所記載之社會事實事實，又應與國家
      刑罰權對象之抽象犯罪事實之犯罪構成要件相當，始能認
      為已經起訴。查，檢察官就附表二編號2之事實，於起訴
      書中僅記載：「乙○○於同年月27日上午8時許，夥同庚○○前往桃園縣大溪鎮○○路212巷66號前，渠等以上揭
      相同方式，竊取子○○所有之車號KIN-719號銀色重型機
      車，……」，依該犯罪事實所載，檢察官僅就被告二人竊
      盜機車部分起訴，此外完全未記載被告如何意圖為自己不
      法之所有、竊盜該機車內之汽油使用等事實，故而被告是
      否涉嫌竊盜車號KIN-71 9號銀色重型機車內「汽油」部分
      ，應認未經起訴，已極為灼然。再查一般機車行駛時均需
      以汽油作為燃料，汽油本身固為獨立之動產，然而注入機
      車油箱之後，油箱內之汽油已屬於該機車之從物，竊盜機
      車當然包括機車油箱內之汽油在內，該汽油自不能與機車
      割離而單獨成為國家刑罰權行使之對象。且本案被告使用
      前開車號KIN-719號銀色重型機車並無為自己或第三人不
      法所有之主觀意思要件，並不成立竊盜罪，其又非將汽油
      自機車油箱內抽取分離，脫離機車車身納入本身實力支配
      下單獨作為竊盜之犯罪客體，自與刑法上竊盜罪之犯罪構
      成要件不合。(三)綜上所述，檢察官之上訴為無理由，應予
      駁回。
、至於被告等所犯竊盜HZB-552號機車部分，經原審判決被告
    等罪刑後，檢察官及被告等對此部分均未上訴，案已確定，
    併此敘明。
據上論斷，應依刑事訴訟法第369條第1項前段、第364條、第368
條、第299條第1項前段，刑法第325條第1項、第28條、第47 條
第1項、第51條第5款、第62條，判決如主文。
本案經檢察官陳玉珍到庭執行職務。
中    華    民    國    97    年    4     月    30    日
                    刑事第一庭審判長法  官  葉騰瑞
                                    法  官  王炳梁
                                    法  官  莊明彰
以上正本證明與原本無異。
竊盜罪部分不得上訴。
搶奪罪部分如不服本判決，應於收受送達後10日內向本院提出上
訴書狀，其未敘述上訴之理由者並得於提起上訴後10日內向本院
補提理由書（均須按他造當事人之人數附繕本）。
                                    書記官  吳金來
中    華    民    國    97    年    4     月    30    日
附錄：本案論罪科刑法條全文
刑法第320條第1項
意圖為自己或第三人不法之所有，而竊取他人之動產者，為竊盜
罪，處5 年以下有期徒刑、拘役或5 百元以下罰金。
中華民國刑法第325條
（普通搶奪罪）
意圖為自己或第三人不法之所有，而搶奪他人之動產者，處6 月
以上5 年以下有期徒刑。
因而致人於死者，處無期徒刑或7 年以上有期徒刑，致重傷者，
處3 年以上10年以下有期徒刑。
第1 項之未遂犯罰之。
附表一：
┌──┬─────┬─────┬───┬──────────┬──────┬───────┬──────┐
│編號│ 犯罪時間 │ 犯罪地點 │被害人│    所搶奪財物      │  證    據  │  所犯罪名    │   備  註   │
│    │          │          │      │                    │            │  及宣告刑    │            │
├──┼─────┼─────┼───┼──────────┼──────┼───────┼──────┤
│ 1  │96年8 月20│桃園縣中壢│己○○│現金600元           │被告乙○○、│刑法第325 條第│*追加起訴   │
│    │日上午6 時│市○○街41│      │                    │庚○○之自白│1 項、第28條  │96偵24702   │
│    │40分      │9巷9 號旁 │      │                    │            │乙○○共同意圖│            │
│    │          │          │      │                    │被害人己○○│為自己不法之所│自首        │
│    │          │          │      │                    │之指述（96偵│有，而搶奪他人│            │
│    │          │          │      │                    │24702,P18-19│之動產，累犯，│            │
│    │          │          │      │                    │）          │處有期徒刑陸月│            │
│    │          │          │      │                    │犯嫌確認犯案│。            │            │
│    │          │          │      │                    │地點照片、監│庚○○共同意圖│            │
│    │          │          │      │                    │視錄影畫面翻│為自己不法之所│            │
│    │          │          │      │                    │拍（96偵2470│有，而搶奪他人│            │
│    │          │          │      │                    │2,P37-41）  │之動產，處有期│            │
│    │          │          │      │                    │            │徒刑伍月。    │            │
│    │          │          │      │                    │            │              │            │
├──┼─────┼─────┼───┼──────────┼──────┼───────┼──────┤
│ 2  │96年8 月20│桃園縣中壢│辛○○│現金1,600元         │被告乙○○、│刑法第325 條第│*追加起訴   │
│    │日上午8時 │市○○街16│      │                    │庚○○之自白│1 項、第28條  │96偵24702   │
│    │30分      │3巷75號前 │      │                    │            │              │            │
│    │          │          │      │                    │被害人辛○○│乙○○共同意圖│ 自首       │
│    │          │          │      │                    │之指述（96偵│為自己不法之所│            │
│    │          │          │      │                    │24702,P22-23│有，而搶奪他人│            │
│    │          │          │      │                    │）          │之動產，累犯，│            │
│    │          │          │      │                    │犯嫌確認犯案│處有期徒刑陸月│            │
│    │          │          │      │                    │地點照片、監│。            │            │
│    │          │          │      │                    │視錄影畫面翻│庚○○共同意圖│            │
│    │          │          │      │                    │拍（96偵2470│為自己不法之所│            │
│    │          │          │      │                    │2,P34-35、P3│有，而搶奪他人│            │
│    │          │          │      │                    │9-41）      │之動產，處有期│            │
│    │          │          │      │                    │            │徒刑伍月。    │            │
├──┼─────┼─────┼───┼──────────┼──────┼───────┼──────┤
│ 3  │96年8月22 │桃園縣中壢│丙○○│現金2000餘元、NOKIA │被告乙○○、│刑法第325 條第│*追加起訴   │
│    │日下午5時 │市○○路67│      │牌6131型、手機序號35│庚○○之自白│1 項、第28條  │96偵25149   │
│    │          │號        │      │0000000000000號行動 │            │              │            │
│    │          │          │      │電話手機1 具        │被害人丙○○│乙○○共同意圖│自首        │
│    │          │          │      │                    │之指述、證人│為自己不法之所│            │
│    │          │          │      │                    │崔偉雄之證述│有，而搶奪他人│            │
│    │          │          │      │                    │（96偵25149,│之動產，累犯，│            │
│    │          │          │      │                    │P19-22）    │處有期徒刑陸月│            │
│    │          │          │      │                    │            │。            │            │
│    │          │          │      │                    │金達通訊廣場│庚○○共同意圖│            │
│    │          │          │      │                    │中古行動電話│為自己不法之所│            │
│    │          │          │      │                    │買賣契約書暨│有，而搶奪他人│            │
│    │          │          │      │                    │切結書、通聯│之動產，處有期│            │
│    │          │          │      │                    │調閱查詢單（│徒刑伍月。    │            │
│    │          │          │      │                    │96偵25149,P │              │            │
│    │          │          │      │                    │P25、27 )   │              │            │
├──┼─────┼─────┼───┼──────────┼──────┼───────┼──────┤
│ 4  │96年8 月24│桃園縣華勛│謝李菊│現金2,000 元、鑰匙1 │被告乙○○、│刑法第325 條第│自首        │
│    │日11時50分│街46巷5 弄│枝    │串、健保卡1 張、名片│庚○○之自白│1 項、第28條  │            │
│    │          │47號前    │      │數張                │            │              │            │
│    │          │          │      │                    │被害人謝李菊│乙○○共同意圖│            │
│    │          │          │      │                    │枝指述（96偵│為自己不法之所│            │
│    │          │          │      │                    │偵23187,P17-│有，而搶奪他人│            │
│    │          │          │      │                    │18）        │之動產，累犯，│            │
│    │          │          │      │                    │            │處有期徒刑陸月│            │
│    │          │          │      │                    │被告確認犯罪│。            │            │
│    │          │          │      │                    │地點照片（96│庚○○共同意圖│            │
│    │          │          │      │                    │偵23187,P19-│為自己不法之所│            │
│    │          │          │      │                    │20 )        │有，而搶奪他人│            │
│    │          │          │      │                    │            │之動產，處有期│            │
│    │          │          │      │                    │            │徒刑伍月。    │            │
├──┼─────┼─────┼───┼──────────┼──────┼───────┼──────┤
│ 5  │96年8 月25│桃園縣龍潭│丁○○│現金21,000餘元、行動│被告乙○○、│刑法第325 條第│*追加起訴   │
│    │日13時05分│鄉○○街5 │      │電話手機2 具、身分證│庚○○之自白│1 項、第28條  │96偵24728   │
│    │          │巷5 號    │      │、健保卡、汽機車駕照│            │              │            │
│    │          │          │      │、慶豐銀行金融卡1 張│被害人丁○○│乙○○共同意圖│自首        │
│    │          │          │      │、荷蘭銀行金融卡2 張│指述、證人林│為自己不法之所│            │
│    │          │          │      │、第一銀行金融卡2 張│瑞珍之證述（│有，而搶奪他人│            │
│    │          │          │      │、郵局金融卡1 張、汽│96偵24728,P3│之動產，累犯，│            │
│    │          │          │      │車鑰匙及遙控器1個   │6、P38）    │處有期徒刑陸月│            │
│    │          │          │      │                    │桃園縣政府龍│。            │            │
│    │          │          │      │                    │潭派出所受理│庚○○共同意圖│            │
│    │          │          │      │                    │各類件紀錄表│為自己不法之所│            │
│    │          │          │      │                    │、錄影監視翻│有，而搶奪他人│            │
│    │          │          │      │                    │拍照片（96偵│之動產，處有期│            │
│    │          │          │      │                    │24728,P35、 │徒刑伍月。    │            │
│    │          │          │      │                    │P27)        │              │            │
├──┼─────┼─────┼───┼──────────┼──────┼───────┼──────┤
│ 6  │96年8月27 │桃園縣桃園│甲○○│現金5000餘元、世華銀│被告乙○○、│刑法第325 條第│自首        │
│    │日18時40分│市○○路34│      │行VISA信用卡、台北富│庚○○之自白│1 項、第28條  │            │
│    │          │號【縣立游│      │邦銀行MASTER信用卡、│            │乙○○共同意圖│            │
│    │          │泳池】前  │      │新竹商銀VISA卡、遠東│被害人王玟生│為自己不法之所│            │
│    │          │          │      │商銀MASTER信用卡、中│指述（96偵20│有，而搶奪他人│            │
│    │          │          │      │國信託信用卡、中國石│327,P38-42）│之動產，累犯，│            │
│    │          │          │      │油VIP 卡、衣蝶會員卡│            │處有期徒刑陸月│            │
│    │          │          │      │、萬事達卡、健保卡身│贓物認領保管│。            │            │
│    │          │          │      │分證、服務證、麥當勞│單（96偵2032│              │            │
│    │          │          │      │有氧早餐卡、名片、照│7 ,P43-44） │庚○○共同意圖│            │
│    │          │          │      │片、自小客車駕照等  │            │為自己不法之所│            │
│    │          │          │      │                    │            │有，而搶奪他人│            │
│    │          │          │      │                    │            │之動產，處有期│            │
│    │          │          │      │                    │            │徒刑伍月。    │            │
├──┼─────┼─────┼───┼──────────┼──────┼───────┼──────┤
│ 7  │96年8 月28│桃園縣八德│壬○○│現金9000餘元、ERICSS│被告乙○○、│刑法第325 條第│駁回上訴    │
│    │日12時40分│市○○路20│      │ON牌手機1 支、身分證│庚○○之自白│1 項、第28條  │            │
│    │          │巷15弄32號│      │、汽車駕照、健保卡、│            │              │            │
│    │          │          │      │中國信託信用卡、日盛│被害人壬○○│乙○○共同意圖│            │
│    │          │          │      │銀行金融卡、永豐銀行│指述（96偵20│為自己不法之所│            │
│    │          │          │      │金融卡均各1 張、郵局│327,P48-51）│有，而搶奪他人│            │
│    │          │          │      │金融卡2 張          │            │之動產，累犯，│            │
│    │          │          │      │                    │贓物認領保管│處有期徒刑柒月│            │
│    │          │          │      │                    │單、錄影監視│。            │            │
│    │          │          │      │                    │翻拍照片（96│庚○○共同意圖│            │
│    │          │          │      │                    │偵20327,P61 │為自己不法之所│            │
│    │          │          │      │                    │、P87-91）  │有，而搶奪他人│            │
│    │          │          │      │                    │            │之動產，處有期│            │
│    │          │          │      │                    │            │徒刑陸月。    │            │
├──┼─────┼─────┼───┼──────────┼──────┼───────┼──────┤
│ 8  │96年8 月29│桃園縣龜山│嚴李美│現金1,500餘元、身分 │被告乙○○、│刑法第325 條第│自首        │
│    │日8 時40分│鄉○○路32│子    │證、健保卡          │庚○○之自白│1 項、第28條  │            │
│    │          │巷9號前   │      │                    │            │              │            │
│    │          │          │      │                    │被害人嚴李美│乙○○共同意圖│            │
│    │          │          │      │                    │子指述（96偵│為自己不法之所│            │
│    │          │          │      │                    │23021,P16-18│有，而搶奪他人│            │
│    │          │          │      │                    │）          │之動產，累犯，│            │
│    │          │          │      │                    │            │處有期徒刑陸月│            │
│    │          │          │      │                    │指認照片、確│。            │            │
│    │          │          │      │                    │認犯案地點照│庚○○共同意圖│            │
│    │          │          │      │                    │片（96偵2302│為自己不法之所│            │
│    │          │          │      │                    │1 ,P21-23 、│有，而搶奪他人│            │
│    │          │          │      │                    │P25）       │之動產，處有期│            │
│    │          │          │      │                    │            │徒刑伍月。    │            │
├──┼─────┼─────┼───┼──────────┼──────┼───────┼──────┤
│ 9  │96年8 月29│桃園縣龜山│吳陳金│現金1,002元及健保卡 │被告乙○○、│刑法第325 條第│自首        │
│    │日9 時0 分│鄉○○路與│花    │                    │庚○○之自白│1 項、第28條  │            │
│    │          │萬壽路2 段│      │                    │            │              │            │
│    │          │口        │      │                    │被害人吳陳金│乙○○共同意圖│            │
│    │          │          │      │                    │花指述（96偵│為自己不法之所│            │
│    │          │          │      │                    │23021,P19-20│有，而搶奪他人│            │
│    │          │          │      │                    │）          │之動產，累犯，│            │
│    │          │          │      │                    │            │處有期徒刑陸月│            │
│    │          │          │      │                    │確認犯案地點│。            │            │
│    │          │          │      │                    │照片（96 偵 │庚○○共同意圖│            │
│    │          │          │      │                    │23021,P24） │為自己不法之所│            │
│    │          │          │      │                    │            │有，而搶奪他人│            │
│    │          │          │      │                    │            │之動產，處有期│            │
│    │          │          │      │                    │            │徒刑伍月。    │            │
├──┼─────┼─────┼───┼──────────┼──────┼───────┼──────┤
│ 10 │96年8月30 │桃園縣中壢│戊○○│現金400 元及SAMSUNG │被告乙○○、│刑法第325 條第│*追加起訴   │
│    │日12時    │市○○街30│      │牌、X478型行動電話手│庚○○之自白│1 項、第28條  │96偵24702   │
│    │          │9巷19號前 │      │機〈手機序號00000000│            │              │            │
│    │          │          │      │0000000號〉1具      │被害人戊○○│乙○○共同意圖│自首        │
│    │          │          │      │                    │指述、證人劉│為自己不法之所│            │
│    │          │          │      │                    │文隆之證述（│有，而搶奪他人│            │
│    │          │          │      │                    │96偵24702,P │之動產，累犯，│            │
│    │          │          │      │                    │20-21 、24-2│處有期徒刑陸月│            │
│    │          │          │      │                    │5 ）        │。            │            │
│    │          │          │      │                    │            │庚○○共同意圖│            │
│    │          │          │      │                    │中古機回收讓│為自己不法之所│            │
│    │          │          │      │                    │渡書、確認犯│有，而搶奪他人│            │
│    │          │          │      │                    │罪地點照片、│之動產，處有期│            │
│    │          │          │      │                    │監視錄影翻拍│徒刑伍月。    │            │
│    │          │          │      │                    │照片（96偵24│              │            │
│    │          │          │      │                    │702,P27 、36│              │            │
│    │          │          │      │                    │、39-41）   │              │            │
├──┼─────┼─────┼───┼──────────┼──────┼───────┼──────┤
│ 11 │96年8月30 │桃園縣中壢│丑○○│現金3,000 餘元、汽機│被告乙○○、│刑法第325 條第│駁回上訴    │
│    │日19時30分│市○○路12│      │車駕照、身分證、健保│庚○○之自白│1 項、第28條  │            │
│    │          │0號前     │      │卡、鑰匙、手機SIM 卡│            │              │            │
│    │          │          │      │門號0000000000、遠東│被害人丑○○│乙○○共同意圖│            │
│    │          │          │      │銀行信用卡、中國信託│指述（96偵20│為自己不法之所│            │
│    │          │          │      │信用卡及金融卡、永豐│327,P55-56）│有，而搶奪他人│            │
│    │          │          │      │銀行金融卡、建華銀行│            │之動產，累犯，│            │
│    │          │          │      │職員證、MOTOROLA牌  │贓物認領保管│處有期徒刑柒月│            │
│    │          │          │      │V878 手 機1 支等物  │單（96偵2032│。            │            │
│    │          │          │      │                    │7,P64）     │庚○○共同意圖│            │
│    │          │          │      │                    │            │為自己不法之所│            │
│    │          │          │      │                    │            │有，而搶奪他人│            │
│    │          │          │      │                    │            │之動產，處有期│            │
│    │          │          │      │                    │            │徒刑陸月。    │            │
└──┴─────┴─────┴───┴──────────┴──────┴───────┴──────┘
附表二：
┌──┬──────┬──────┬───────┬──────┬────────────────┐
│編號│時間        │地點        │犯罪行為      │被害人      │       檢察官所提出之證據       │
├──┼──────┼──────┼───────┼──────┼────────────────┤
│1.  │96年8月24日 │不詳地點    │由庚○○把風，│不祥        │被告乙○○、庚○○之自白        │
│    │            │            │乙○○以自備鑰│            │                                │
│    │            │            │匙1 支，竊取白│            │                                │
│    │            │            │色重機車 (車號│            │                                │
│    │            │            │不詳)         │            │                                │
├──┼──────┼──────┼───────┼──────┼────────────────┤
│2.  │96年8月27日 │桃園縣大溪鎮│乙○○與庚○○│子○○      │1.被告乙○○、庚○○之自白      │
│    │8-9時       │介壽路212 巷│二人以上揭相同│            │2.被害人子○○之指述（96偵      │
│    │            │66號前      │手法，竊取車號│            │  20327P45 -46）                │
│    │            │            │KIN-719 號重機│            │3.車籍查詢資料、現場照片 (96偵20│
│    │            │            │車            │            │  327 P47、P87-94)              │
└──┴──────┴──────┴───────┴──────┴────────────────┘


司法院資訊處製作；財團法人民間司法改革基金會備份。
